Aldair Ramírez Salmerón

Desarrollador web



1 044-55-48-12-15-54

aldair.uaem@gmail.com

https://github.com/Aldair05

HABILIDADES

JavaScript EcmaScript 6, Lit Elements Html5, Css3 Bootstrap Jauery Java Sal server, Mysal Php GitHub, Bitbucket Trabajo en equipo Inovación

IDIOMAS

✓ Inglés : Técnico

PORTAFOLIO

https://aldair05.github.io/PaginaNewPrint/ https://aldair05.github.io/Bootstrap-Web/ https://aldair05.github.io/Pagina-en-Proceso/

APTITUDES

Visual Code, Sublime Text Eclipse, NeatBeans

OBJETIVO

Mi principal objetivo es formar parte de un equipo profesional, en donde brinde un excelente resultado en la labor y área asignada; así como también crecer profesionalmente teniendo una experiencia inigualable orientada a la innovación y al emprendimiento junto con el orgullo de ser parte de su equipo de trabajo.

EDUCACIÓN

Ingeniería en computación

Universidad Autónoma del Estado de México (UAEM)

2012 - 2017

Curso EcmaScript 6 y Lit Elements

Towa Software

Febrero 2020

EXPERIENCIA PROFESIONAL

Grupo Puntos Net | Becario Desarrollo web

Julio 2019 - Septiembre 2019 | Ciudad de México

Colabore en el desarrollo de un proyecto de Páginas web que se encontraban en producción tanto del lado del front-end como del back-end trabaje con tecnologías estándar Html5, Css3, Jquery. Obtuve experiencia y conocimiento en algunas otras herramientas de desarrollo como bootstrap, asp.net, Sql server, así como también lo referente a buenas prácticas en el desarrollo web

Proyecto UAEM Inventario de Biblioteca

Febrero 2017 - Junio 2017

En este proyecto se desarrolló una aplicación con la estructura de MVC la cual realizaba diferentes funciones las cuales eran actualizar, eliminar y realizar la búsqueda de algún libro ya sea por el nombre autor o número de ID del libro, así como también podíamos realizar la búsqueda de algún autor y de la persona que había solicitado el libro. Obtuve experiencia en java(Net Beans, Eclipse), mysql y Sql.

Capital Cluster Center | Auxilliar de TI

Julio 2017 - Enero 2019 | Ciudad de México

Realice principalmente la administración y mantenimiento preventivo y correctivo a los equipos de cómputo (laptop, escritorio , impresoras, Celulares), instalación de diferente software entre algunos de ellos el sistema NOI, COI, Adobe creative Cloud (Photoshop, InDesign, Illustrator, etc), respaldos de información de los equipos, configuraciones especiales a portales del SAT, administración de carpetas compartidas a usuarios, inventario de equipos de cómputo y telefonía celular, cableado estructurado de red y telefonía IP.